最高法院民事裁定　　　　　　　九十四年度台抗字第四三九號
　　抗　告　人　甲○○
上列抗告人因與相對人群益證券股份有限公司間聲請假處分事件
，對於中華民國九十四年二月十七日台灣高等法院裁定（九十四
年度聲字第一四號），提起抗告，本院裁定如下：
    主  文
抗告駁回。
抗告訴訟費用由抗告人負擔。
    理  由
按於爭執之法律關係，為防止發生重大之損害或避免急迫之危險
或有其他相類之情形而有必要時，得聲請為定暫時狀態之處分。
民事訴訟法第五百三十八條第一項定有明文。所謂爭執之法律關
係，有定暫時狀態之必要者，係指因避免重大之損害或因其他情
事，有就爭執之法律關係，定暫時狀態之必要者而言。此必要之
情事即為假處分之原因，應由聲請假處分之人，提出相當證據以
釋明之，苟不能釋明此種情事之存在，即無就爭執之法律關係，
定暫時狀態之必要（參見本院二十二年抗字第一０九九號判例）
。
本件原法院以：抗告人雖主張，相對人惡意妨害其履行勞務以獲
取薪資報酬，並扣留其營業員工作證，致其喪失至其他同業工作
之可能，使經濟來源中斷，生活陷於難以回復之困境云云，惟抗
告人除未能提出證據釋明其個人權利確因之受有重大損害，或其
與相對人間之爭執法律關係，確有定暫時狀態必要之外，參酌其
於本案訴訟（原法院九十三年度勞上字第四七號返還簽約金等事
件）中自承相對人已於民國九十年十月間將其業務登記註銷云云
，即難遽謂抗告人目前尚有喪失至其他同業工作之情形，遑論抗
告人並未就此為釋明，自不能認定抗告人之權利確受有重大之損
害。又抗告人僅泛謂自九十年一月起未有薪資所得以維繫經濟與
生活所需，亦未能釋明若本件未先給付其薪資將使其生活陷於窘
境之情，況依「稅務電子閘門財產所得調件明細表」所載抗告人
之各項所得，其九十二年度除有視聽工程公司、金融控股公司之
股利、台北銀行之獎金等收入外，尚有汽車、投資等財產，總額
高達新台幣三百五十四萬元，依社會一般通念，益難謂抗告人之
生活已陷於困境。再衡諸抗告人於相對人公司並未兼有工會或委
員會委員等身分，不生因身分上有受重大影響而無法以金錢彌補
之情事，尤無定暫時狀態處分之必要。至於抗告人所提出本院九
十一年台抗字第二九四號裁定，其情形與本件不同，要難予以比
附援引。因而駁回抗告人所為假處分之聲請，經核於法並無違誤
。抗告論旨，指摘原裁定不當，聲明廢棄，非有理由。
據上論結，本件抗告為無理由。依民事訴訟法第四百九十五條之
一第一項、第四百四十九條第一項、第九十五條、第七十八條，
裁定如主文。
中    華    民    國  九十四  年    五    月   十二   日
                      最高法院民事第五庭
                          審判長法官  蘇  茂  秋
                                法官  朱  建  男
                                法官  蘇  達  志
                                法官  陳  碧  玉
                                法官  王  仁  貴
      本件正本證明與原本無異
                                      書  記  官
中    華    民    國  九十四  年    五    月　二十五  日
                                                      Ｋ
